# 同一控制下的企业合并还是股权转让

提问人：tong20247966 时间：2016-12-29 10:41:10
请教陈版，集团公司为A，全资子公司A，A新设立了一个子公司，也就是孙公司B，A以 1000 万转让了B公司的出资权给集团公司A，集团公司后续直接对B出资了 1000 万。B公司工商登记注册资金 1000 万。 请问：站在集团公司角度，这是否是同一控制下企业合并，长期股权投资如何核算？

回答人：chenyiwei
该事项不改变集团公司可控制的经济资源及其风险和报酬特征，因此对集团公司而言不属于企业合并，集团公司个别报表层面按支付给A公司的股权收购价款和后续增资款之和作为对B的长期股权投资成本。

提问人：tong20247966 时间：2016-12-30 14:09:31
陈版如果子公司A并非集团全资子公司，集团只占有子公司A70%的股权，那么A以 1000 万出让B的出资权是否构成是否就是同一控制下的企业合并？

回答人：chenyiwei
也不是，因为该孙公司一直在该集团的控制下，并非新取得控制权。